ACORDAO-COMPLETO-2341274

ACÓRDÃO DE RELAÇÃO

ACÓRDÃO DE RELAÇÃO 4584/2019 ATA 21/2019 - PRIMEIRA CÂMARA

Acórdão 4584/2019-TCU-Primeira Câmara
Os Ministros do Tribunal de Contas da União, reunidos em Sessão de Primeira Câmara, ACORDAM, por unanimidade, com fundamento nos arts. 143, incisos III e V, "a", 235, 237, inciso VI, e 250, inciso II, do Regimento Interno/TCU, em conhecer da presente representação, para, no mérito, considerá-la procedente, e encaminhar cópia da instrução produzida pela unidade técnica e desta deliberação à Universidade Federal de Roraima e à Controladoria-Geral da União, promovendo-se, em seguida o seu arquivamento, sem prejuízo de fazer a seguinte determinação e adotar as seguintes medidas, de acordo com o parecer da Secex/RR:
1. Processo TC-Processo 041.026/2018-7 (REPRESENTAÇÃO) 
	1.1. Órgão/Entidade: Universidade Federal de Roraima
	1.2. Relator: Ministro Walton Alencar Rodrigues
	1.3. Representante do Ministério Público: não atuou
	1.4. Unidade Técnica: Secretaria de Fiscalização de Pessoal (SEFIP) .
	1.5. Representação legal: não há.
	1.6. Determinar, com fundamento no art. 45 da Lei 8.443/1992 e art. 251 do Regimento Interno do TCU, à Universidade Federal de Roraima que, no prazo de 15 dias, promova a apuração dos indícios reportados e, caso confirmada a acumulação ilegal de cargos públicos por Andrea dos Santos Cardoso e Laiane Abreu Viveiro, notifique as servidoras para apresentarem opção no prazo improrrogável de dez dias, contados da ciência e, na hipótese de omissão, adote procedimento sumário para sua apuração, nos termos do art. 133, da Lei 8.112, de 11 de dezembro de 1990 e que comunique, em 30 dias, a contar da notificação do acórdão, o Tribunal acerca das medidas realizadas no cumprimento desta determinação;
1.7. Medidas: 
1.7.1. comunicar à Universidade Federal de Roraima que foram detectados indícios de acumulação ilegal de cargos públicos, por incompatilidade de horário, das servidoras:
1.7.1.1. professora Andrea dos Santos Cardoso (CPF: XXX.099.322-XX) , nessa Instituição Federal de Ensino Superior (professora do magistério superior) e na Universidade Estadual de Roraima (professora do magistério superior) ;
1.7.1.2. professora Laiane Abreu Viveiro (CPF: XXX.118.063-XX) , nessa Instituição Federal de Ensino Superior (professora do ensino básico técnico tecnológico-substituta) e no Governo do Estado de Roraima (técnico em nutrição) ;
1.7.2. comunicar ao Reitor da Universidade Federal de Roraima de que a inércia na adoção de providências para a regularização da acumulação ilegal de cargos públicos por parte de Andrea dos Santos Cardoso e Laiane Abreu Viveiro pode resultar no julgamento pela irregularidade de suas contas com a imposição de multa, nos termos do art. 16, inciso III, alínea "b", c/c art. 58, inciso I, da Lei 8.443, de 16 de julho de 1992.

Primeira Câmara

Universidade Federal de Roraima

ACORDAO-COMPLETO-2473134

Acórdão de Relação 6731/2021 - Primeira Câmara

Acórdão de Relação

WALTON ALENCAR RODRIGUES

não há.

Não atuou

REPRESENTAÇÃO (REPR)

Secretaria de Fiscalização de Pessoal (SEFIP).